# 租赁土地

提问人：jiuzhou010 时间：2021-04-21 08:05:07
陈版，您好。想问一下按照新租赁准则，如果租赁集体所有土地，合同约定为长期租赁，无具体期限，这种是否为新租赁准则的租赁？租赁期限应该怎么确定呢？

回答人：chenyiwei
这种情况也涉及取得该土地在特定期限内的使用权，因此构成租赁。对于相应期限，建议考虑以下因素的进行估计：（ 1 ）涉及土地承包权流转的法律法规规定；（ 2 ）拟在该土地上从事的经营项目的预计经营期限；（ 3 ）其他相关因素。